【裁判字號】    97,訴,5600
【裁判日期】    980213
【裁判案由】    毒品危害防制條例
【裁判全文】
臺灣板橋地方法院刑事判決              97年度訴字第5600號
公  訴  人  臺灣板橋地方法院檢察署檢察官
被      告  甲○○
                    （現在臺灣臺北監獄臺北分監執行中）
上列被告因違反毒品危害防制條例案件，經檢察官提起公訴（97
年度毒偵字第8707號），本院依簡式審判程序審理後，判決如下
：
    主    文
甲○○施用第一級毒品，累犯，處有期徒刑拾壹月。扣案針筒壹
支，沒收之。
    事    實
一、甲○○前因施用第一級、第二級毒品案件，經本院以91年度
    毒聲字第1508號裁定送觀察、勒戒後，因認有繼續施用毒品
    之傾向，由本院以91年度毒聲字第2766號裁定令入戒治處所
    施以強制戒治，其間經本院以92年度毒聲字第718 號裁定停
    止戒治並付保護管束，於民國92年4 月22日停止處分釋放出
    臺灣臺北戒治所，而於92年8 月27日期滿未經撤銷視為執行
    完畢，並經本院以91年度訴字第2199號判決分別判處有期徒
    刑9 月（下稱甲刑期）、4 月（下稱乙刑期）確定，惟其於
    前開強制戒治執行完畢釋放後5 年內，復因施用第一級、第
    二級毒品，經臺灣臺中地方法院以97年度訴字第413 號判決
    判處應執行有期徒刑1 年2 月確定。其復因竊盜、妨害公務
    案件，經本院以91年度易字第57號判決分別判處有期徒刑1
    年（下稱丙刑期）、8 月（下稱丁刑期）確定；另因施用第
    一級毒品案件，經本院以92年度訴字第1165號判決判處有期
    徒刑10月（下稱戊刑期），嗣經臺灣高等法院以92年度上訴
    字第2314號判決上訴駁回確定；又因搶奪案件，經本院以92
    年度訴字第360 號判決判處有期徒刑2 年確定（下稱己刑期
    ）；及因詐欺案件，經臺灣桃園地方法院以93年度桃簡字第
    141 號判決判處有期徒刑5 月確定（下稱庚刑期），嗣前開
    甲、乙、丙、丁、戊、庚刑期，經臺灣桃園地方法院以96年
    度聲減字第358 號裁定均予減刑後，並與己刑期合併定應執
    行有期徒刑3 年9 月確定，甫於96年7 月16日徒刑執行完畢
    出監。
二、詎甲○○仍不知悔改，基於施用第一級毒品之犯意，於97年
    10月20日15時許，在臺北縣中和市○○路36巷2 之1 號2 樓
    住處，以針筒注射之方式，施用第一級毒品海洛因1 次。嗣
    於97年10月23日14時45分許，為警在臺北縣三重市○○路○
    段20號前查獲甲○○，並當場扣得其所有供前揭施用海洛因
    使用之針筒1 支。
三、案經臺北縣政府警察局三重分局報請臺灣板橋地方法院檢察
    署檢察官偵查後提起公訴。
    理    由
一、本案被告甲○○所犯係死刑、無期徒刑、最輕本刑為3 年以
    上有期徒刑以外之罪，其於準備程序中就被訴事實為有罪之
    陳述，經本院告知簡式審判程序之旨，並聽取公訴人、被告
    之意見後，經合議庭裁定由受命法官獨任進行簡式審判程序
    審理，合先敘明。
二、上揭犯罪事實，業據被告甲○○於警詢、檢察官訊問及本院
    審理時均坦承不諱，並有搜索扣押筆錄暨扣押物品目錄表1
    份附卷可稽，而其為警查獲後，經採集尿液送台灣檢驗科技
    股份有限公司囑託鑑定結果，確呈嗎啡陽性反應（按海洛因
    經施用進入人體後，係水解還原成嗎啡，再代謝排出體外，
    業據行政院衛生署藥物食品檢驗局以73藥檢壹字第030221號
    函文說明綦詳，而為本院辦理施用第一級毒品案件職務上所
    已知），亦有該公司97年11月7 日濫用藥物檢驗報告1 份附
    卷可稽，均足以佐證被告自白與事實相符，堪以採信。再被
    告前因施用第一級、第二級毒品案件，經本院以91年度毒聲
    字第1508號裁定送觀察、勒戒後，因認有繼續施用毒品之傾
    向，由本院以91年度毒聲字第2766號裁定令入戒治處所施以
    強制戒治，其間經本院以92年度毒聲字第718 號裁定停止戒
    治並付保護管束，於92年4 月22日停止處分釋放出臺灣臺北
    戒治所，而於92年8 月27日期滿未經撤銷視為執行完畢，惟
    其於前開強制戒治執行完畢釋放後5 年內，復因施用第一級
    、第二級毒品，經臺灣臺中地方法院以97年度訴字第413 號
    判決判處應執行有期徒刑1 年2 月確定等情，有臺灣高等法
    院被告前案紀錄表及前開臺灣臺中地方法院判決書各1 份附
    卷可稽，足徵被告於強制戒治執行完畢釋放後5 年內，復因
    施用第一級、第二級毒品經法院判處罪刑後，始再為本案施
    用第一級毒品犯行之事證明確，已非毒品危害防制條例第20
    、23條所定之「初犯」或「5 年後再犯」情形（最高法院95
    年度第7 次刑事庭會議紀錄參照），自應依法論科。
三、核被告甲○○所為，係犯毒品危害防制條例第10條第1 項之
    施用第一級毒品罪。被告為施用海洛因而持有海洛因之行為
    ，係其施用第一級毒品犯行之當然結果，不另論罪。查被告
    前有如事實欄一所載之刑案前科及徒刑執行情形，此有上開
    臺灣高等法院被告前案紀錄表在卷足徵，其於有期徒刑執行
    完畢5 年內故意再犯本案有期徒刑以上之罪，依刑法第47條
    第1 項規定成立累犯，並應加重其刑。爰審酌被告前已有因
    施用第一級毒品經法院判處罪刑之前科紀錄，竟猶不思尋求
    正當之身心發展，再施用足以導致精神異常，甚至造成生命
    危險之海洛因，戕害一己之身心健康，對社會治安可能之危
    害程度非微，惟其於犯後尚知坦認犯行等一切情狀，量處如
    主文所示之刑，以資懲儆。末查，扣案針筒1 支係被告所有
    供其為前揭施用第一級毒品犯行所用之物，業據被告陳明在
    卷，爰依刑法第38條第1 項第2 款規定，併予宣告沒收之。
據上論斷，應依刑事訴訟法第273 條之1 第1 項、第299 條第1
項前段，毒品危害防制條例第10條第1 項，刑法第11條前段、第
47條第1 項、第38條第1 項第2 款，判決如主文。
本案經檢察官陳豐年到庭執行職務。
中    華    民    國    98    年    2     月    13    日
                  刑事第十八庭  法  官  張 兆 光
上列正本證明與原本無異。
如不服本判決，應於判決送達後10日內敘明上訴理由，向本院提
出上訴狀 (應附繕本) ，上訴於臺灣高等法院。其未敘述上訴理
由者，應於上訴期間屆滿後20日內向本院補提理由書「切勿逕送
上級法院」。
                                書記官  曹 秋 冬
中    華    民    國    98    年    2     月    13    日
附錄本案論罪科刑法條：
毒品危害防制條例第10條第1 項
施用第一級毒品者，處6 月以上5 年以下有期徒刑。


司法院資訊處製作；財團法人民間司法改革基金會備份。
